nl: Sportartikelen > Lichaamssporten > Tennis > Tennistrainingshulpmiddelen: Tennisfitnessapparaten; Tennisvoetenwerktrainers; Tennisgriptrainers; Tennisnethoogtemeters; Tennis-rebounders; Tennisserveertrainers; Tennisswingtrainers; Tennisdoelwittrainers; Tennistrainingsrugzakken
pt-PT: Artigos de desporto > Atividade desportiva > Ténis > Auxiliares de treino para ténis: Equipamento de fitness para ténis; Artigos de treino de pés para ténis; Artigos de treino de punho para ténis; Medidores de altura para redes de ténis; Rebotes para ténis; Simuladores de serviço de ténis; Simuladores de swing de ténis; Artigos de treino de alvo para ténis; Mochilas de treino para ténis
en: Sporting Goods > Athletics > Tennis > Tennis Training Aids: Tennis Fitness Equipment; Tennis Footwork Trainers; Tennis Grip Trainers; Tennis Net Height Gauges; Tennis Rebounders; Tennis Serve Trainers; Tennis Swing Trainers; Tennis Target Trainers; Tennis Training Backpacks
tr: Spor Malzemeleri > Spor Ekipmanları > Tenis > Tenis Eğitim Araçları: Tenis Fitness Aletleri; Tenis Ayak Çalışması Eğitmenleri; Tenis Kavrama Eğitmenleri; Tenis filesi yükseklik ölçücüler; Tenis Ribaundçuları; Tenis servis antrenman aletleri; Tenis vuruş antrenman aletleri; Tenis Hedef Antrenörleri; Tenis Antrenmanı Sırt Çantaları
ru: Спортивные товары > Соревновательный спорт > Теннис > Тренировочный инвентарь для тенниса: Инвентарь для фитнес-тренировок для тенниса; Инвентарь для отработки движений ног для тенниса; Инвентарь для отработки хвата для тенниса; Измерители высоты теннисной сетки; Тренажеры-стенки для тенниса; Тренажеры для отработки теннисной подачи; Теннисные тренажеры для отработки ударов; Мишени для тренировок по теннису; Рюкзаки для тренировок по теннису
sk-SK: Športový tovar > Atletika > Tenis > Tenisové tréningové pomôcky: Fitness vybavenie na tenis; Trenažéry práce nôh pri tenise; Trenažéry úchopu tenisovej rakety; Výškomery tenisových sietí; Tenisové odrazové steny; Tenisové trenažéry podania; Trenažéry švihu tenisovej rakety; Tenisové trenažéry terčov; Tenisové tréningové batohy
fr: Équipements sportifs > Divers sports > Tennis > Aides à l’entraînement au tennis: Équipement de fitness pour tennis; Entraînement au jeu de jambes de tennis; Entraînement au maintien de tennis; Jauges de hauteur de filet de tennis; Filets de rebond de tennis; Appareils d’entraînement au service de tennis; Appareils d’entraînement au swing de tennis; Entraînement au ciblage de tennis; Sacs à dos d’entraînement de tennis
de: Sportartikel > Athletik > Tennis > Tennis-Trainingshilfen: Tennis-Fitnessgeräte; Tennis-Beinarbeitstrainer; Tennis-Grifftrainer; Tennisnetz-Messlatten; Tennis-Rebounder; Tennis-Aufschlagtrainer; Tennis-Schwungtrainer; Tennis-Zieltrainer; Tennis-Trainingsrucksäcke
lt-LT: Sporto prekės > Atletika > Tenisas > Teniso treniruočių pagalbinės priemonės: Teniso treniruočių įranga; Teniso kojų darbo treniruokliai; Teniso rakečių suėmimo treniruokliai; Teniso tinklo aukščio matuokliai; Teniso atmušikliai; Teniso padavimo treniruokliai; Teniso smūgių treniruokliai; Teniso treniruočių taikiniai; Teniso treniruočių kuprinės
es: Equipamiento deportivo > Equipamiento para atletismo > Tenis > Ayudas para el entrenamiento de tenis: Equipo de fitness para tenis; Zapatillas de tenis; Zapatillas de tenis con agarre; Medidores de altura para redes de tenis; Rebotadores de tenis; Entrenadores de saque de tenis; Entrenadores de swing de tenis; Entrenadores de tenis; Mochilas de entrenamiento de tenis
bg-BG: Спортни стоки > Спортни занимания > Тенис > Помощни средства за тренировка по тенис: Фитнес оборудване за тенис; Уреди за отработване на движенията на краката при тенис; Уреди за отработване на захвата при тенис; Уреди за измерване на височината на тенис мрежа; Мрежи за рикошет за тенис; Тренажори за сервиране за тенис; Тренажори за замах за тенис; Мишени за тренировка за тенис; Раници за тренировки по тенис
ja: スポーツ用品 > スポーツ競技 > テニス > テニス練習器具: テニスフィットネス機器; テニス用フットワークトレーナー; テニス用グリップトレーナー; テニスネット用ハイトゲージ; テニス用リバウンダー; テニスサーブトレーナー; テニススイングトレーナー; テニス用ターゲットトレーナー; テニス用トレーニングバックパック
ko: 스포츠용품 > 운동 > 테니스 > 테니스 훈련 장비: 테니스 피트니스 장비; 테니스 풋워크 트레이너; 테니스 그립 트레이너; 테니스 네트 높이 측정기; 테니스 리바운더; 테니스 서브 훈련기; 테니스 스윙 훈련기; 테니스 타겟 트레이너; 테니스 트레이닝 배낭
it: Articoli sportivi > Sport > Tennis > Ausili per l'allenamento del tennis: Attrezzature per il fitness da tennis; Scarpe da ginnastica per allenamento da tennis; Scarpe da ginnastica con presa da tennis; Misuratori di altezza per reti da tennis; Reti da rimbalzo per tennis; Attrezzi per allenamento servizio da tennis; Attrezzi per allenamento swing da tennis; Scarpe da ginnastica target da tennis; Zaini da allenamento per tennis
zh-CN: 体育用品 > 田径 > 网球用品 > 网球训练辅助用品: 网球健身器材; 网球步法训练器; 网球握力训练器; 网球网测高仪; 网球反弹器; 网球发球训练器; 网球挥拍训练器; 网球靶训练器; 网球训练背包
nb: Sportsutstyr > Friidrett > Tennis > Treningshjelpemidler for tennis: Treningsutstyr for tennis; Fottrenere for tennis; Grepstrenere for tennis; Netthøydemålere for tennis; Reboundere for tennis; Servetrenere for tennis; Svingtrenere for tennis; Måltrening for tennis; Ryggsekker for tennistrening
pl: Sprzęt sportowy > Sport > Tenis > Pomoce treningowe do tenisa: Sprzęt fitness do tenisa; Trenażery pracy nóg w tenisie; Trenażery chwytów tenisowych; Miarki do wysokości siatki tenisowej; Tennis Rebounders; Trenażery serwisu tenisowego; Trenażery zamachu tenisowego; Odbijacze do tenisa; Plecaki treningowe do tenisa
cs: Sportovní potřeby > Atletické sporty > Tenis > Tréninkové pomůcky na tenis: Fitness vybavení pro tenis; Tenisové trenažéry pro práci nohou; Tenisové trenažéry úchopu; Měrky výšky tenisové sítě; Odrážecí trenažéry na trénink tenisu; Trenažéry tenisového podání; Trenažéry tenisového švihu; Pomůcky pro trénování přesnosti úderů na tenis; Tréninkové batohy na tenis
hr-HR: Sportska oprema > Atletika > Tenis > Pomagala za teniski trening: Fitness oprema za tenis; Trenažeri za rad nogu za tenis; Trenažeri za držanje za tenis; Mjerači visine mreže za tenis; Odbijajuće mreže za tenis; Trenažeri za serviranje za tenis; Trenažeri za zamah za tenis; Mete za teniski trening; Ruksaci za teniski trening
vi: Dụng cụ thể thao > Điền kinh > Quần vợt > Dụng cụ hỗ trợ luyện tập quần vợt: Thiết bị thể dục luyện tập quần vợt; Dụng cụ luyện tập chân quần vợt; Dụng cụ tập cầm nắm quần vợt; Thước đo chiều cao lưới tennis; Lưới bật lại luyện tập quần vợt; Dụng cụ tập giao bóng tennis; Dụng cụ tập vung vợt tennis; Bia mục tiêu luyện tập quần vợt; Ba lô đựng đồ luyện tập quần vợt
fi: Urheilutarvikkeet > Urheilu > Tennis > Tenniksen harjoitteluvälineet: Tenniksen kuntolaitteet; Tenniksen jalkaharjoitteluvälineet; Tenniksen oteharjoitteluvälineet; Tennisverkon korkeusmittarit; Tenniksen palauttimet; Tenniksen syöttöharjoitteluvälineet; Tenniksen lyöntiharjoitteluvälineet; Tenniksen maalitaulut; Tenniksen harjoittelureput
sv: Sportartiklar > Idrott och sport > Tennis > Träningshjälpmedel för tennis: Tennisfitnessutrustning; Fotarbetestränare för tennis; Grepptränare för tennis; Näthöjdsmätare för tennis; Tennisreturnerare; Servetränare för tennis; Svingtränare för tennis; Tennismåltränare; Träningsryggsäckar för tennis
da: Sportsartikler > Atletik > Tennis > Hjælpemidler til tennistræning: Tennisfitnessudstyr; Trænere til tennisfodarbejde; Tennisgrebtrænere; Højdemålere til tennisnet; Tennisbander; Servetrænere til tennis; Svingtrænere til tennis; Tennismåltrænere; Tennistræningsrygsække
zh-TW: 體育用品 > 競技體育 > 網球 > 網球訓練輔助器材: 網球健身器材; 網球步法訓練器; 網球握力訓練器; 網球網測高尺; 網球練習網; 網球發球訓練器; 網球揮拍訓練器; 網球球靶訓練器; 網球訓練背包
hu: Sportszerek > Atlétika > Tenisz > Tenisz edzési segédeszközök: Tenisz-fitneszfelszerelések; Tenisz-lábedzők; Tenisz-markolatedzők; Teniszháló-magasságmérők; Tenisz-visszapattanók; Tenisz adogatásgyakorlók; Tenisz lendítésgyakorlók; Tenisz-céledzők; Tenisz-edzőhátizsákok
ro-RO: Articole sportive > Atletism > Tenis > Articole pentru antrenament tenis: Echipamente de fitness pentru tenis; Articole antrenament pentru joc de picioare tenis; Articole antrenament priză pentru tenis; Calibre pentru înălțimea fileului de tenis; Plăci ricoșeu pentru tenis; Dispozitive de antrenament pentru serviciu la tenis; Dispozitive de antrenament pentru lovitură la tenis; Articole antrenament țintă pentru tenis; Rucsacuri pentru antrenamente de tenis
sl-SI: Športna oprema > Šport > Tenis > Pripomočki za vadbo tenisa: Fitnes oprema za tenis; Orodja za vadbo korakov in gibov pri tenisu; Vadbeni pripomočki za oprijem pri tenisu; Merilniki višine teniške mreže; Naprave za odbijanje žoge za tenis; Vadbeni pripomočki za servis pri tenisu; Vadbeni pripomočki za zamahe pri tenisu; Naprave za vadbo ciljanja za tenis; Nahrbtniki za vadbo tenisa
el: Αθλητικά είδη > Αθλητισμός > Τένις > Εκπαιδευτικά βοηθήματα για τένις: Εξοπλισμός φυσικής κατάστασης για τένις; Διατάξεις προπόνησης ποδιών για τένις; Διατάξεις προπόνησης λαβής για τένις; Μετρητές ύψους φιλέ τένις; Συσκευές αναπήδησης για εξάσκηση στο τένις; Εξοπλισμός προπόνησης σερβίς τένις; Εξοπλισμός προπόνησης αιώρησης τένις; Στόχοι προπόνησης τένις; Σακίδια προπόνησης τένις
pt-BR: Artigos esportivos > Artigos para prática de esportes > Tênis > Auxílios de treinamento para tênis: Equipamento de ginástica para tênis; Treinadores de trabalho de pés para tênis; Treinadores de empunhadura para tênis; Medidores de altura de rede de tênis; Rebotes de tênis; Equipamentos de treinamento de saque de tênis; Equipamentos de treinamento de swing de tênis; Treinadores de alvo para tênis; Mochilas de treino de tênis
th: อุปกรณ์กีฬา > การกีฬา > เทนนิส > อุปกรณ์ช่วยฝึกซ้อมเทนนิส: อุปกรณ์ฟิตเนสสำหรับเทนนิส; อุปกรณ์ฝึกซ้อมฟุตเวิร์คในเทนนิส; ตัวช่วยการฝึกจับไม้เทนนิส; เกจวัดความสูงตาข่ายเทนนิส; กระดานเด้งลูกเทนนิส; อุปกรณ์ฝึกเสิร์ฟเทนนิส; อุปกรณ์ฝึกวงสวิงเทนนิส; ตัวช่วยฝึกการเล็งเป้าหมายในเทนนิส; เป้สะพายหลังสำหรับฝึกซ้อมเทนนิส